臺灣高等法院刑事判決
111年度上訴字第2856號
上  訴  人  
即  被  告  吳俊和


指定辯護人  吳怡德律師
上  訴  人  
即  被  告  簡良恩


選任辯護人  許桂挺律師
上列上訴人等因違反槍砲彈藥刀械管制條例案件，不服臺灣桃園
地方法院109年度訴字第1320號，中華民國111年3月30日第一審
判決（起訴案號：臺灣桃園地方檢察署109年度偵字第24205號、
109年度偵字第34022號），提起上訴，本院判決如下：
    主  文
上訴駁回。
    犯罪事實
一、吳俊和、簡良恩均知悉手槍、獵槍、子彈、貫通金屬槍管，
    分屬槍砲彈藥刀械管制條例第4條第1項第1款、第2款所列管
    之槍砲（包括主要構成零件）、彈藥，非經中央主管機關許
    可，不得持有或寄藏，吳俊和竟基於非法寄藏手槍、獵槍、
    子彈、貫通槍管之犯意，於民國107年間某日，在桃園市龍
    潭區、楊梅區附近某山區，受成年友人游家政（已歿）所託
    ，為其寄藏如附表一、二所示具殺傷力之手槍、獵槍、子彈
    、貫通槍管（下合稱本案槍彈）於不詳地點；其後於108年
    間某日，在中原大學附近某處，簡良恩另受吳俊和所託，而
    與吳俊和基於非法寄藏手槍、獵槍、子彈、貫通槍管之犯意
    聯絡，共同寄藏本案槍彈於簡良恩位於桃園市○○區○○路OO號
    O樓之O之租屋處。後因警員接獲確實情資知悉簡良恩於本案
    居處寄藏本案槍彈，於109年7月29日晚間9時13分許，在上
    開簡良恩居處之1樓處盤查簡良恩，後經其同意上樓至其租
    屋處搜索，而扣得如附表一至三所示之物，並因簡良恩供述
    本案槍彈之來源為吳俊和，再循線查獲吳俊和。
二、案經臺北市政府警察局萬華分局報告臺灣桃園地方檢察署檢
    察官偵查起訴。
    理  由
壹、程序部分：
一、被告簡良恩之選任辯護人主張員警職務報告無證據能力，因
    本院並未採為認定其有罪之證據，自無庸論述其陳述是否有
    證據能力。
二、本院援引之其他下列證據資料（包含供述證據、文書證據等
    ），並無證據證明係公務員違背法定程序所取得。檢察官、
    被告吳俊和、簡良恩及其等之辯護人，於原審準備程序、審
    理時及本院準備程序、審理時，對原審及本院所提示之被告
    以外之人審判外之供述，包括供述證據、文書證據等證據，
    證據能力均未表示爭執，且迄言詞辯論終結前並未聲明異議
    ，亦無顯有不可信之情況與不得作為證據之情形，是本院審
    酌上開證據資料製作時之情況，尚無違法不當及證明力明顯
    過低之瑕疵，認為以之作為證據應屬適當，是依刑事訴訟法
    第159條至第159條之5規定，本院所引用供述證據及文書證
    據均有證據能力。
貳、實體部分：
一、事實之認定：
    上開犯罪事實，業據上訴人即被告吳俊和、簡良恩於偵查、
    原審及本院審理時均坦承犯行（見偵字第24205號卷第123至
    129、271至280頁；原審卷第150、272、273、345頁；本院
    卷第100、140至153、168至180頁），復有證人尚鳳英警詢
    中證述（見偵字第24205號卷第25至29、163至166頁）、證
    人李宗建、葉文光於原審審理時證述（見原審卷第318至329
    、330至334頁）在卷，且有自願受搜索同意書、臺北市政府
    警察局萬華分局搜索扣押筆錄、扣押物品目錄表、扣押物品
    收據、刑案現場照片（見偵字第24205號卷第31、35至39、4
    3至50頁） 及如附表一至三「鑑定結果及出處」欄所引用之
    書證在卷可稽，並有如附表一至三之物扣案，足認被告吳俊
    和、簡良恩等2人上開出於任意性之自白，均與事實相符，
    堪予採信。本件事證明確，被告吳俊和、簡良恩之共同
　　非法寄藏非制式手槍、非法寄藏獵槍、非法寄藏子彈、非法
    寄藏槍砲之主要組成零件等犯行，均堪認定，皆應依法論科
    。
二、論罪之說明：　　
　㈠本件逕適用現行法：
  1.槍砲彈藥刀械管制條例第4條第1項第1款、第7條第1項、第8
     條第1項、第4項，於109年6月10日修正公布，並自109年6 
    月12日起生效。修正前第4條第1項第1款規定：「槍砲：指
    火砲…及其他可發射金屬或子彈具有殺傷力之各式槍砲。」
    修正後則規定：「槍砲：指制式或非制式火砲…及其他可發
    射金屬或子彈具有殺傷力之各式槍砲。」第7條第1項、第8 
    條第1項亦配合增列「制式或非制式」文字，第8條第4項則
    酌作文字修正，統一「槍砲」用詞。則依修正後之條文用語
    及立法意旨，新法施行後，行為人倘經認定持有、寄藏槍砲
    彈藥刀械管制條例第7條第1項所列具殺傷力之特定類型槍枝
    ，不論是制式或非制式槍枝，均適用第7條第4項規定。
  2.被告吳俊和自107年間某日起、被告簡良恩則自108年間某日
    起，均至109年7月29日為警查獲本案槍彈時止，非法寄藏本
    案槍彈之事實，業據本院認定如前，其等寄藏行為屬繼續犯
    之實質上一罪關係，而被告吳俊和及簡良恩等2人寄藏附表
    一編號1至3所示非制式手槍之行為，既已延續至新法修正施
    行後，揆諸上開說明，應逕予適用修正後規定論處，不生依
    刑法第2條比較新、舊法而為有利適用之問題。至於被告吳
    俊和及簡良恩等2人寄藏其他獵槍、子彈、槍砲主要組成零
    件（即貫通槍管）之行為，因適用之法律並未修正，自無新
    舊法比較之問題。
  ㈡按未經許可寄藏槍枝，其寄藏之繼續，乃行為之繼續，亦即
    一經寄藏槍枝，犯罪即成立，惟其犯罪繼續至寄藏行為終了
    即為警查獲時為止，其前後寄藏之行為，應以一寄藏行為加
    以評價；又寄藏與持有，均係將物置於自己實力支配之下，
    僅寄藏必先有他人之持有行為，而後始為之受寄代藏，故寄
    藏之受人委託代為保管，其保管之本身，亦屬持有，惟此持
    有係寄藏之當然結果，法律上自宜僅就寄藏之行為包括評價
    ，不應另就持有予以論罪（最高法院74年台上字第3400號判
    決意旨參照）。本件被告吳俊和受游家政之託藏放本案槍彈
    ，被告簡良恩則係受被告吳俊和所託，與被告吳俊和共同藏
    放本案槍彈，其等既均係為他人保管之意思而持有該等槍彈
    ，揆諸前揭說明，依法應論以寄藏罪。
　㈢核被告吳俊和、簡良恩所為，均係犯槍砲彈藥刀械管制條例
    第7條第4項之非法寄藏非制式手槍罪（附表一編號1-3）、
    同條例第8條第4項非法寄藏獵槍罪（附表一編號4-5）、同
    條例第12條第4項之非法寄藏子彈罪（附表一編號6-11）、
    同條例第13條第4項之未經許可非法寄藏槍砲之主要組成零
    件罪（附表二）。公訴意旨固漏未論及被告吳俊和及簡良恩
    犯槍砲彈藥刀械管制條例第7條第4項之非法寄藏非制式手槍
    罪、同條例第13條第4項之未經許可非法寄藏槍砲之主要組
    成零件罪部分，惟此部分與起訴之基本社會事實同一，應予
    變更起訴法條，且上開罪名業經原審、本院告知（見原審卷
    第149、256、258、317頁、本院卷第140、168頁），而無礙
    於被告防禦權之行使，自屬本院審理範圍。
  ㈣被告簡良恩於108年間某日起受被告吳俊和所託，與被告吳俊
    和一同將本案槍彈寄藏於上開簡良恩居處，就此時起被告吳
    俊和與簡良恩間有犯意聯絡及行為分擔，均為共同正犯。
  ㈤按非法寄藏槍砲彈藥刀械等違禁物所侵害者為社會法益，如
    所寄藏客體之種類相同（如同為手槍，或同為子彈者），縱
    令同種類之客體有數個（如數支手槍、數顆子彈），仍為單
    純一罪，不發生想像競合犯之問題；若同時寄藏二不相同種
    類客體（如同時持有手槍及子彈），則為一行為觸犯數罪名
    之想像競合犯（最高法院82年度台上字第5303號判決意旨參
    照）。被告吳俊和、簡良恩各自受託保管本案槍彈時起迄為
    警查獲本案時止之寄藏行為，均屬犯罪行為之繼續，為繼續
    犯。被告吳俊和、簡良恩同時寄藏複數同種之非制式手槍、
    非制式獵槍、子彈，僅各構成一個非法寄藏非制式手槍罪、
    非法寄藏獵槍罪、非法寄藏子彈罪。而被告吳俊和、簡良恩
    同時寄藏非制式手槍、非制式獵槍、子彈及槍砲主要組成零
    件（貫通槍管），即同時寄藏異種之槍砲彈藥部分，被告吳
    俊和、簡良恩均是以一寄藏行為，同時觸犯上開4罪名，為
    想像競合犯，依刑法第55條前段規定，應從一重論以非法寄
    藏非制式手槍罪。
  ㈥刑之加重及減輕事由：
  1.被告簡良恩適用槍砲彈藥刀械管制條例第18條第4項規定減
    輕其刑：
　　按犯本條例之罪，於偵查或審判中自白，並供述全部槍砲、
    彈藥、刀械之來源及去向，因而查獲或因而防止重大危害治
    安事件之發生者，減輕或免除其刑。拒絕供述或供述不實者
    ，得加重其刑至3分之1，槍砲彈藥刀械管制條例第18條第4
    項定有明文。被告簡良恩迭於偵查、原審及本院審理時均自
    白犯行，且因被告簡良恩供述本案槍彈來源係被告吳俊和，
    因而查獲吳俊和本件犯行，有槍砲彈藥刀械管制條例第18條
    第4項規定之適用。惟本件被告簡良恩寄藏之槍枝多達5支、
    子彈90餘顆，依其犯罪情節顯不應免除其刑，爰予減輕其刑
    。
  2.被告簡良恩不適用槍砲彈藥刀械管制條例第18條第1項或刑
    法第62條：
　　本件警方係獲得具體情資得悉被告簡良恩在上開居處內寄藏
    本件槍彈，始至被告簡良恩在上開租屋處1樓，盤查被告簡
    良恩後，經其同意警方上樓至其上開O樓租屋處搜索，而查
    扣本件槍彈乙節，業經證人即員警李宗建、葉文光於原審審
    理時證述明確（見原審卷第318至334頁），被告簡良恩固同
    意員警至其上開居所搜索始查扣本件槍彈，惟其同意前，警
    方已知其涉嫌在上開居處寄藏槍彈，被告簡良恩並非於員警
    尚未知悉其本案具體犯罪嫌疑前即主動向員警自首寄藏本件
    槍彈，即與槍砲彈藥刀械管制條例第18條第1項或刑法第62
    條自首規定不符。被告簡良恩及其辯護人主張其為自首，應
    減輕其刑，自屬無據，並不足採。惟被告簡良恩配合偵查之
    犯後態度，屬刑法第57條第10款量刑事由，本院於量刑時予
    以審酌，併此說明。
　3.本件無刑法第59條規定之適用：
　⑴按刑法第59條規定犯罪之情狀顯可憫恕，認科以最低度刑仍
    嫌過重者，得酌量減輕其刑，此雖為法院依法得行使裁量之
    事項，然非漫無限制，必須犯罪另有特殊之原因、環境與情
    狀，在客觀上足以引起一般之同情，認為即予宣告法定最低
    度刑期，猶嫌過重者，始有其適用。是以，為此項裁量減輕
    其刑時，必須就被告全部犯罪情狀予以審酌，在客觀上是否
    有足以引起社會上一般人之同情，而可憫恕之情形，始謂適
    法（最高法院88年度台上字第6683號判決意旨可參）。
　⑵被告吳俊和之指定辯護人主張其坦承犯行，扣案槍彈由被告
    簡良恩保管，並未曾外流，或供他案犯罪之用，有情輕法重
    情事，應依刑法第59條酌減其刑。然被告吳俊和、簡良恩明
    知扣案槍、彈為具有殺傷力之高度危險物品，竟仍甘冒重典
    而持有，業如前述，雖非尤其保管，然被告吳俊和寄藏槍彈
    時間近2年、被告簡良恩則近1年，所持有之槍枝種類有手槍
    、獵槍共5把、具有殺傷力之子彈多達90餘顆及非制式手槍
    之已貫通金屬槍管1支，顯見對社會有相當危害，況我國對
    槍彈採取嚴格的限制政策，被告吳俊和與簡良恩共同非法寄
    藏具傷殺力之槍彈，猶如不定時炸彈，對社會治安存有潛在
    危害，殊難認被告2人未持之犯罪並坦承犯行等因素，即屬
    特殊原因或堅強事由，在客觀上足以引起一般同情而顯然可
    憫，難認與刑法第59條規定認「科以最低度刑仍嫌過重者」
    之要件相符，是被告吳俊和、簡良恩均無刑法第59條酌減其
    刑規定之適用。
三、維持原判決及駁回上訴之理由：
  ㈠原判決以被告吳俊和、簡良恩之犯罪事證明確，據以論罪科
    刑，並審酌被告吳俊和及簡良恩2人明知槍彈、貫通槍管均
    為管制物品，不得任意寄藏，且本案槍彈數量非少，對社會
    治安及他人生命、身體、財產之安全構成潛在威脅非輕，應
    予非難；惟衡酌被告吳俊和及簡良恩自偵查時起即坦承犯行
    ，被告簡良恩於本案查獲時更係配合員警偵查之犯後態度，
    並衡酌被告吳俊和及簡良恩犯罪動機與目的、情節、素行(
    見本院被告前案紀錄表各1件)，被告簡良思自陳高中肄業、
    未婚、目前在修車場當學徒，月入2萬餘元，獨子、家有生
    病祖母、父親賴其照顧，被告吳俊和自陳高中畢業、已婚育
    有2子(各1歲、2歲)、目前任計程車司機、月入3萬元，目前
    需固定洗腎等智識程度與家庭生活、經濟狀況（見原審卷第
    275、276頁、本院卷第151、179頁）等一切情狀，分別就被
    告吳俊和量處有期徒刑5年2月，併科罰金新臺幣（下同）5
    萬元，罰金如易服勞役，以1千元折算1日；被告簡良恩量處
    有期徒刑1年8月，併科罰金1萬元，罰金如易服勞役，以1千
    元折算1日；復就沒收說明：1.附表一編號1至5、附表二之
    物，均係違禁物，均應依刑法第38條第1項規定宣告沒收；2
    .附表一編號6至11所示業經取樣試射之子彈，因已於鑑定時
    經試射擊發而喪失其子彈之效用，非屬違禁物，自無庸諭知
    沒收；3.附表三編號4之物，為裝載本案槍彈之容器，為被
    告吳俊和及簡良恩均有事實上處分權之本案犯罪工具，應予
    宣告沒收。4.附表三編號1至3所示之物非屬違禁物，亦非本
    案犯罪工具，不為沒收之諭知。
　㈡經核原判決認事用法均無違誤，量刑亦屬妥適。被告簡良恩
    上訴主張其為自首應再減輕其刑，被告吳俊和則主張依刑法
    第59條規定酌減其刑云云。惟按：按量刑輕重，係屬事實審
    法院得依職權自由裁量之事項，苟其量刑已以行為人之責任
    為基礎，並斟酌刑法第57條各款所列情狀，而未逾越法定刑
    度或有濫用權限情事，即不得任意指為違法，最高法院75年
    度台上字第7033號判例意旨可資參照。再按法律上屬於自由
    裁量之事項，並非概無法律性之拘束，自由裁量係於法律一
    定之外部性界限內（以定執行刑言，即不得違反刑法第51條
    之規定）使法官具體選擇以為適當之處理，因此在裁量時必
    須符合所適用法規之目的，即須受比例原則、公平正義原則
    等規範，謹守法律秩序之理念，體察法律之規範目的，使其
    結果實質正當，合於自由裁量之內部性界限，而定應執行之
    刑，亦屬自由裁量之範圍，其應受此項內部性界限之拘束，
    要屬當然，最高法院80年台非字第476號判例意旨、96年度
    台上字第7583號判決意旨足供參考。原判決已逐一剖析，並
    就卷內證據資料參互審酌，認定被告吳俊和及簡良恩確未經
    許可共同寄藏如附表一至三所示之槍、彈及貫通槍管之犯行
    ，雖坦承犯行，然其寄藏槍、彈、槍枝之主要構成零件，均
    已經對社會治安具有高度危險性，況被告吳俊和、簡良恩2
    人寄藏槍、彈之時間並非短暫，持有子彈之數量非微，影響
    社會治安甚鉅，對他人之生命、身體仍可能造成傷害，被告
    吳俊和固因病需定期洗腎，惟此非客觀上足以引起社會上一
    般人之同情之事由，被告2人均查無情堪憫恕之情輕法重情
    事，皆不適用刑法第59條規定酌減其刑，且被告簡良恩業因
    自白並供出來源而減輕其刑近3分之1，已屬極優惠之減刑，
    但因係員警獲取具體情資已知悉被告簡良恩寄藏本案槍彈而
    無自首規定之適用，並審酌刑法第57條各項事由，量刑確屬
    適當，已如前述，本件並無足以減輕或加重被告2人刑度之
    新事證。從而，本件被告吳俊和及簡良恩之上訴，均無理由
    ，皆應予駁回。
據上論斷，應依刑事訴訟法第368條，判決如主文。
本案經檢察官林秉賢提起公訴，檢察官廖先志到庭執行職務。
中　　華　　民　　國　　111 　年　　10　　月　　19　　日
                  刑事第十七庭  審判長法　官  鄭水銓
                                      法　官  姜麗君
                                      法　官  黃雅芬
以上正本證明與原本無異。
如不服本判決，應於收受送達後20日內向本院提出上訴書狀，其
未敘述上訴之理由者並得於提起上訴後20日內向本院補提理由書
（均須按他造當事人之人數附繕本）「切勿逕送上級法院」。
                                      書記官  鄭雅云
中　　華　　民　　國　　111 　年　　10　　月　　19　　日
附錄：本案論罪科刑法條全文　　　　　　　　　　　　　　　
槍砲彈藥刀械管制條例第7條：
未經許可，製造、販賣或運輸制式或非制式火砲、肩射武器、機
關槍、衝鋒槍、卡柄槍、自動步槍、普通步槍、馬槍、手槍或各
類砲彈、炸彈、爆裂物者，處無期徒刑或7年以上有期徒刑，併
科新臺幣3千萬元以下罰金。
未經許可，轉讓、出租或出借前項所列槍砲、彈藥者，處無期徒
刑或5年以上有期徒刑，併科新臺幣1千萬元以下罰金。
意圖供自己或他人犯罪之用，而犯前二項之罪者，處死刑或無期
徒刑；處徒刑者，併科新臺幣5千萬元以下罰金。
未經許可，持有、寄藏或意圖販賣而陳列第1項所列槍砲、彈藥
者，處5年以上有期徒刑，併科新臺幣1千萬元以下罰金。
意圖供自己或他人犯罪之用，以強盜、搶奪、竊盜或其他非法方
法，持有依法執行公務之人所持有之第1項所列槍砲、彈藥者，
得加重其刑至二分之一。
第1項至第3項之未遂犯罰之。

槍砲彈藥刀械管制條例第8條：
未經許可，製造、販賣或運輸制式或非制式鋼筆槍、瓦斯槍、麻
醉槍、獵槍、空氣槍或第4條第1項第1款所定其他可發射金屬或
子彈具有殺傷力之各式槍砲者，處無期徒刑或5年以上有期徒刑
，併科新臺幣1千萬元以下罰金。
未經許可，轉讓、出租或出借前項所列槍砲者，處5年以上有期
徒刑，併科新臺幣1千萬元以下罰金。
意圖供自己或他人犯罪之用，而犯前二項之罪者，處無期徒刑或
7年以上有期徒刑，併科新臺幣1千萬元以下罰金。
未經許可，持有、寄藏或意圖販賣而陳列第1項所列槍砲者，處3
年以上10年以下有期徒刑，併科新臺幣7百萬元以下罰金。
第1項至第3項之未遂犯罰之。
犯第1項、第2項或第4項有關空氣槍之罪，其情節輕微者，得減
輕其刑。

槍砲彈藥刀械管制條例第12條：
未經許可，製造、販賣或運輸子彈者，處1年以上7年以下有期徒
刑，併科新台幣500萬元以下罰金。
未經許可，轉讓、出租或出借子彈者，處6月以上5年以下有期徒
刑，併科新台幣300萬元以下罰金。
意圖供自己或他人犯罪之用，而犯前二項之罪者，處3年以上10
年以下有期徒刑，併科新台幣700萬元以下罰金。
未經許可，持有、寄藏或意圖販賣而陳列子彈者，處5年以下有
期徒刑，併科新台幣300萬元以下罰金。
第1項至第3項之未遂犯罰之。

槍砲彈藥刀械管制條例第13條：
未經許可，製造、販賣或運輸槍砲、彈藥之主要組成零件者，處
3年以上10年以下有期徒刑，併科新台幣700萬元以下罰金。
未經許可，轉讓、出租或出借前項零件者，處1年以上7年以下有
期徒刑，併科新台幣500萬元以下罰金。
意圖供自己或他人犯罪之用，而犯前2項之罪者，處5年以上有期
徒刑，併科新台幣1000萬元以下罰金。
未經許可，持有、寄藏或意圖販賣而陳列第1項所列零件者，處6
月以上5年以下有期徒刑，併科新台幣300萬元以下罰金。
第1項至第3項之未遂犯罰之。
附表一：具殺傷力之槍彈
編號 物品名稱 數量 鑑定結果及出處 1 非制式手槍（槍枝管制編號0000000000） 1支 ㈠送鑑手槍1枝（槍枝管制編號0000000000），認係非制式手槍，由仿手槍外型製造之槍枝，組裝已貫通之金屬槍管而成，擊發功能正常，可供擊發適用子彈使用，認具殺傷力。 ㈡內政部警政署刑事警察局109年11月16日刑鑑字第1090085029號鑑定書（109偵24205卷第297、299頁）、扣押物品清單（原審卷第71頁）。 2 非制式手槍（槍枝管制編號0000000000） 1支 ㈠送鑑手槍1枝（槍枝管制編號0000000000），認係非制式手槍，由仿手槍外型製造之槍枝，組裝已貫通之金屬槍管而成，擊發功能正常，可供擊發適用子彈使用，認具殺傷力。 ㈡內政部警政署刑事警政署109年11月16日刑鑑字第1090085029號鑑定書（109偵24205卷第297、299、300頁）、扣押物品清單（原審卷第71頁）。 3 非制式手槍（槍枝管制編號0000000000） 1支 ㈠送鑑手槍1枝（槍枝管制編號0000000000），認係非制式手槍，由土耳其ATAK ARMS 廠ZORAKI906 -TD 型空包彈槍，組裝已貫通枝金屬槍管而成，擊發功能正常，可供擊發適用子彈使用，認具殺傷力。 ㈡內政部警政署刑事警政署109年11月16日刑鑑字第1090085029號鑑定書（109偵24205卷第298、301、302頁）、扣押物品清單（原審卷第71頁）。 4 非制式獵槍（槍枝管制編號0000000000） 1支 ㈠送鑑霰彈槍1 枝（槍枝管制編號0000000000），認係非制式獵槍（散彈槍），由仿獵槍（散彈槍）外型製造之槍枝，組裝已貫通之金屬槍管而成，擊發功能正常，可供擊發口徑12GAUGE 制式散彈使用，認具殺傷力。 ㈡內政部警政署刑事警政署109年11月16日刑鑑字第1090085029號鑑定書（109偵24205卷第298、302頁）、扣押物品清單（原審卷第71頁）。 5 非制式獵槍（槍枝管制編號0000000000） 1支 ㈠送鑑霰彈槍1枝（槍枝管制編號0000000000），認係非制式獵槍（散彈槍），由仿獵槍（散彈槍）外型製造之槍枝，組裝已貫通之金屬槍管而成，擊發功能正常，可供擊發口徑12GAUGE 制式散彈使用，認具殺傷力。 ㈡內政部警政署刑事警政署109年11月16日刑鑑字第1090085029號鑑定書（109偵24205卷第298、302、303頁）、扣押物品清單（原審卷第71頁）。 6 子彈 50顆 ㈠認均係口徑9X19mm制式子彈，經試射均可擊發，認具殺傷力。 ㈡內政部警政署刑事警政署109年11月16日刑鑑字第1090085029號鑑定書（109偵24205 卷第298、303頁）、扣押物品清單、內政部110年1月5日內授警字第1100870009號函覆、內政部警政署刑事警察局110年5月13日刑鑑字第1100021417號函覆（原審卷第71、98、190頁）。 7 子彈 5顆 ㈠認均9X19mm制式子彈，底火皿均具撞擊痕跡，經試射均可擊發，認具殺傷力。 ㈡內政部警政署刑事警政署109年11月16日刑鑑字第1090085029號鑑定書（109偵24205卷第298、303 頁）、扣押物品清單、內政部110 年1 月5 日內授警字第1100870009號函覆、內政部警政署刑事警察局110 年5 月13日刑鑑字第1100021417號函覆（原審卷第71、98、190頁）。 8 子彈 22顆 ㈠認均係非制式子彈，由金屬彈殼組合直徑約9.0mm金屬彈頭而成，經試射均可擊發，認具殺傷力。 ㈡內政部警政署刑事警政署109年11月16日刑鑑字第1090085029號鑑定書（109偵24205卷第298、304頁）、扣押物品清單、內政部110年1月5日內授警字第1100870009號函覆、內政部警政署刑事警察局110年5月13日刑鑑字第1100021417號函覆（原審卷第71、98、190 頁）。 9 子彈 1顆 ㈠認均係非制式子彈，由金屬彈殼組成直徑約9.0mm 金屬彈頭而成，彈底均發現有撞擊痕，經試射可擊發，認具殺傷力。 ㈡內政部警政署刑事警政署109年11月16日刑鑑字第1090085029號鑑定書（109偵24205卷第298、304頁） ㈢內政部110年2月19日內授警字第1100870403號函覆、扣押物品清單、內政部警政署刑事警察局110 年5 月13日刑鑑字第1100021417號函覆（原審卷第91、92、71、190 頁）。 10 子彈 1顆 ㈠認係非制式子彈，由口徑9mm制是空包彈組合直徑約8.9mm金屬彈頭而成，經試射可擊發，認具殺傷力。② ㈡內政部警政署刑事警政署109年11月16日刑鑑字第1090085029號鑑定書109偵24205卷第298、304 頁）、扣押物品清單、內政部110年1月5日內授警字第1100870009號函覆（原審卷第71、98頁） 11 子彈 12顆 ㈠認均係口徑12GAUGE 制式散彈，經試射可擊發，認具殺傷力。 ㈡內政部警政署刑事警政署109年11月16日刑鑑字第1090085029號鑑定書（109偵24205卷第298、305頁）、扣押物品清單、內政部110年1月5日內授警字第1100870009號函覆、內政部警政署刑事警察局110年5月13日刑鑑字第1100021417號函覆（原審卷第71、98、190 頁） 
附表二：槍支之主要構成零件
物品名稱 數量 鑑定結果及出處 非制式手槍（槍枝管制編號0000000000）之已貫通金屬槍管 1支 ㈠送鑑手槍1枝（槍枝管制編號0000000000），認係非制式手槍，由仿IMI 廠JERICHO 940 FBL型手槍外型製造枝槍枝，組裝已貫通之金屬槍管而成，經操作檢視，護弓部分斷裂，槍管內卡有非制式金屬彈頭1顆，經取出後槍管暢通，且欠缺撞針，無法供擊發適用子彈使用，依現狀，認不具殺傷力。 ㈡惟該已貫通金屬槍管，屬公告之槍砲主要組成零件。 ㈢內政部警政署刑事警政署109 年11月16日刑鑑字第1090085029號鑑定書（109偵24205卷第297、298、300、301頁）、內政部110年2月19日內授警字第1100870403號函覆、扣押物品清單、內政部110年1月5日內授警字第1100870009號函覆（原審卷第91、92、71、99頁） 
附表三：不具殺傷力及其他扣案物
編號 物品名稱 數量 鑑定結果及出處  1  子彈 2顆 ㈠認均係非制式子彈，由金屬彈殼組成直徑約9.0mm 金屬彈頭而成，彈底均發現有撞擊痕，經試射無法擊發，不具殺傷力。② ㈡非公告之彈藥主要組成零件。 ㈢內政部警政署刑事警政署109年11月16日刑鑑字第1090085029號鑑定書（109偵24205卷第298、304頁）、扣押物品清單、內政部110年2月19日內授警字第1100870403號函覆、內政部警政署刑事警察局110年5月13日刑鑑字第1100021417號函覆（原審卷第71、91、92、190頁）  2  子彈 1顆 ㈠認均係非制式子彈，由金屬彈殼組成直徑約9.0mm 金屬彈頭而成，彈底均發現有撞擊痕，經試射雖可擊發，惟發射動能不足，不具殺傷力。 ㈡非公告之彈藥主要組成零件。 ㈢內政部警政署刑事警政署109年11月16日刑鑑字第1090085029號鑑定書（109偵24205卷第298、304頁）、扣押物品清單、內政部110年2月19日內授警字第1100870403號函覆、內政部警政署刑事警察局110年5月13日刑鑑字第1100021417號函覆（原審卷第71、91、92、190頁）  3  彈殼 1顆 ㈠認係口徑12GAGUE 制式彈殼， ㈡非公告枝彈藥主要組成零件。 ㈢內政部警政署刑事警政署109年11月16日刑鑑字第1090085029號鑑定書（109偵24205卷第298、304頁）、扣押物品清單、內政部110年2月19日內授警字第1100870403號函（原審卷第71、91、92頁）  4  藍色行李箱 1只 臺北市政府警察局萬華分局109年7月29日搜索扣押筆錄、扣押物品目錄表（109偵24205卷第35至37頁）